# 土地平整费用支出，如测绘、填埋土方等，应计入什么科目

提问人：shadebiao 时间：2021-01-22 08:05:03
公司购买一处土地，计划用于建造厂房。在建设厂房之前，对土地进行平整，发生了测绘费用、填埋土方费用等，公司将其计入了在建工程-待摊费用。后来因公司战略规划变更，不再新建厂房，计划将该土地转让。
请问原计入“在建工程-待摊支出”的土地平整费用，是否应与土地使用权一并转入到“投资性房地产”，还是应作为损失，一次性转入当期费。

回答人：chenyiwei
首先，不建议转为投资性房地产；
其次，要考虑土地转让是否很可能实现，以及已发生的此类测绘费用、填埋土方费用等支出是否很可能获得补偿。如果可以通过出售土地获得补偿的，可以将其并入该项待处置的土地的成本中；反之，如果不是很可能实现转让，或者转让价格很可能不足以收回这部分成本的，则应转入损益（营业外支出）处理。